【裁判字號】    88,簡上,415
【裁判日期】    890531
【裁判案由】    給付貨款
【裁判全文】
臺灣板橋地方法院民事判決  八十八年簡上字第四一五號
    上  訴  人  乙○○
    被上訴人    甲○○
右當事人間請求給付貨款事件，上訴人對中華民國八十八年七月二十七日本院三重簡
易庭八十八年度重簡字第九五七號第一審判決提起上訴，本院判決如左：
    主    文
原判決不利上訴人部分廢棄。
右開廢棄部分被上訴人在第一審之訴駁回。
第一、二審之訴訟費用由被上訴人負擔。
    事    實
甲、上訴人方面：
  一、聲明：求為判決﹕如主文所示。
  二、陳述：緣訴外人葉麗霞在台北縣淡水鎮開設茶藝館，伊僅係基於親情受託向被
            上訴人訂貨，民國（下同）八十七年二月二十八日因上開茶藝館尚在裝
            璜，伊始代為簽收貨物，五月份之送貨單非伊簽收。被上訴人明知訴外
            人葉麗霞為真正債務人，且已訴請訴外人葉麗霞給付票款得勝訴判決確
            定在案。
  三、證據﹕請求訊問證人葉麗霞。
乙、被上訴人方面：
  一、聲明：求為判決﹕
            （一）駁回上訴。
            （二）上訴費用由上訴人負擔。
  二、陳述：除與原判決記載相同者，茲引用之外，補稱：渠不認識訴外人葉麗霞，
            之前與上訴人有生意往來，本件之貨物均由上訴人訂購及簽收，退貨亦
            由其處理。
  三、證據﹕請求訊問證人林清泉。
    理    由
甲、程序方面﹕
  查被上訴人擴張應受判決事項之聲明為﹕上訴人應給付新台幣（下同）七萬六千六
  百元及自八十七年六月十五日起至清償日止，按年息百分之五計算之利息，依民事
  訴訟法第四百四十六條第一項規定，應予准許，合予敘明。
乙、兩造爭執要旨﹕
  一、本件被上訴人起訴主張﹕上訴人自八十七年二月間起陸續向渠購買茶葉等貨品
      ，價金共十萬八千二百元，扣除退貨金額三萬一千六百元後尚餘七萬六千六百
      元，爰依買賣關係請求上訴人給付上揭金額及自八十七年六月十五日起至清償
      日止，按年息百分之五計算之利息。
  二、上訴人則﹕係訴外人葉麗霞在台北縣淡水鎮開設茶藝館，伊僅係基於親情受託
      向被上訴人訂貨，八十七年二月二十八日因上開茶藝館尚在裝璜，伊始代為簽
      收貨物，五月份之送貨單非伊簽收。被上訴人明知訴外人葉麗霞為真正債務人
      ，且已訴請訴外人葉麗霞給付票款得勝訴判決確定在案等語資為抗辯。
丙、得心證理由﹕
  一、本件被上訴人主張﹕上訴人自八十七年二月間起陸續向渠購買茶葉等貨品等情
      ，固據其提出估價單五紙及訴外人葉麗霞簽發面額九萬五千二百元之支票為據
      ，上訴人並不否認曾向被上人訂貨及簽收八十七年二月二十八日之估價單，然
      以﹕伊係代訴外人葉麗霞訂貨置辯。
  二、經查﹕位於台北縣淡水鎮之茶藝館係訴外人葉麗霞所開設，本件系爭貨物雖由
      上訴人訂購，惟係受訴外人葉麗霞所託為之一節，已據訴外人葉麗霞之夫即同
      案被告施建忠於原審時敘述甚詳（參見原審卷第二十九頁正面），核與上訴人
      所辯相符，至被上訴人之夫林清泉於本院審理時雖證稱﹕三次訂貨均由伊接洽
      ，實際買主是上訴人，伊不認識葉麗霞、施建忠夫妻云云（參見本院八十九年
      五月十七日言詞辯論筆錄），惟證人林清泉於本院八十八年度重小字第三七號
      被上訴人訴請訴外人葉麗霞給付票款件八十八年一月十九日審理時已證稱﹕（
      貨）賣給被告夫妻二人（指葉麗霞、施建忠），因被告（指葉麗霞）店遭拆，
      透過被告小叔（即指本件上訴人乙○○）拿回貨等語（參見該案八十八年一月
      十九日言詞辯論筆錄）在案，足認證人林清泉於本院審理時所為不利上訴人之
      證言顯係為求其妻（即被上訴人）勝訴臨訟所為，不足採信。況證人林清泉於
      本院審理時亦證稱﹕收受訴外人葉麗霞簽發面額九萬五千二百元之支票以清償
      貨款時，並未要求上訴人背書等語（參見本院八十九年五月十七日言詞辯論筆
      錄），衡情本件系爭貨物若確係上訴人所購，買賣關係存在兩造之間而與訴外
      人葉麗霞無關時，被上訴人收受訴外人葉麗霞所簽發支票充做貨款時，斷無不
      請上訴人在該支票為背書同負連帶票據責任之理。是上訴人之辯解自堪採信。
      被上訴人復未能舉證證明本件買賣係存在兩造之間之證據以供本院審認，其空
      言主張，難謂有理。從而被上訴人訴請上訴人負給付買賣價金共計七萬六千六
      百元及自八十七年六月十五日起至清償日止，按年息百分之五計算之利息，為
      無理由，應予駁回。原審以上訴人對由其簽收之估價單不到庭爭執而認被上訴
      人之主張為真正而判令上訴人應給付貨款六萬九千七百元暨法定遲延利息固非
      無見，然因被上訴人提出之證據無從證明本件買賣關係存在兩造之間，是上訴
      人指摘原判決不當請求予以廢棄，為有理由，應由本院將原判決不利上訴人部
      分廢棄改判如主文第二、三項所示。
  三、本件事證已明，上訴人請求訊問證人葉麗霞部分，核無必要，附予敘明。
據上論結：本件上訴為有理由，依民事訴訟法第四百三十六條之一第三項、第四百五
十條、第四百六十三條、第七十八條，判決如主文。
中      華      民      國    八十九    年      五      月     三十一   日
                                臺灣板橋地方法院民事第三庭
                                    審判長法  官  游婷麟
                                          法  官  程怡怡
                                          法  官  李昭融
右為正本係照原本作成
本判決不得上訴。
中      華      民      國    八十九    年      六      月       三     日
~B法院書記官  陳蒼仁


司法院資訊處製作；財團法人民間司法改革基金會備份。
